臺灣臺中地方法院刑事裁定
111年度聲字第651號
聲  請  人  臺灣臺中地方檢察署檢察官
受  刑  人  陳倚章




上列聲請人因受刑人數罪併罰有二裁判以上，聲請定其應執行之
刑（111年度執聲字第401號），本院裁定如下：
    主    文
陳倚章因犯如附表所示各罪所處之刑，應執行拘役壹佰貳拾日，
如易科罰金，以新臺幣壹仟元折算壹日。
    理    由
一、本件聲請意旨略以：受刑人陳倚章犯數罪，先後經判決確定
    如附表，應依刑法第53條、第51條第6款，定應執行之刑，
    爰依刑事訴訟法第477條第1項之規定聲請裁定，併請依照刑
    法第41條第1項，諭知易科罰金之折算標準等語。
二、按裁判確定前犯數罪者，併合處罰之。但有下列情形之一者
    ，不在此限：一、得易科罰金之罪與不得易科罰金之罪。二
    、得易科罰金之罪與不得易服社會勞動之罪。三、得易服社
    會勞動之罪與不得易科罰金之罪。四、得易服社會勞動之罪
    與不得易服社會勞動之罪。前項但書情形，受刑人請求檢察
    官聲請定應執行刑者，依第51條規定定之；數罪併罰，有二
    裁判以上者，依第51條之規定，定其應執行之刑；數罪併罰
    ，分別宣告其罪之刑，宣告多數拘役者，於各刑中之最長期
    以上，各刑合併之刑期以下，定其刑期，但不得逾120 日，
    刑法第50條、第53條、第51條第6款分別定有明文。　
三、次按數罪併罰，應依分別宣告其罪之刑為基礎，定其應執行
    刑，此觀刑法第51條規定自明，故一裁判宣告數罪之刑，雖
    曾經定其執行刑，但如再與其他裁判宣告之刑定其執行刑時
    ，前定之執行刑當然失效，仍應以其各罪宣告之刑為基礎，
    定其執行刑，不得以前之執行刑為基礎，以與後裁判宣告之
    刑，定其執行刑（最高法院83年度台抗字第502號裁定意旨
    參照）；惟上開更定之應執行刑，不應比前定之應執行刑加
    計其他裁判所處刑期後為重，否則即與法律秩序理念及法律
    目的之內部界限有違，難認適法（最高法院93年度台非字第
    192號裁定意旨參照）。是數罪併罰，有二裁判以上，定其
    應執行之刑時，固屬於法院自由裁量之事項，然仍應受前揭
    外部性界限及內部性界限之拘束。
四、查受刑人因犯如附表所示之罪，經法院分別判處如附表所示
    之刑，均已確定在案，有各該判決書及臺灣高等法院被告前
    案紀錄表等在卷可稽。而其中受刑人所犯如附表編號1至7所
    示之罪刑，前經臺灣高等法院臺中分院以110年度上易字第
　　879號判決定應執行刑拘役105日確定在案，是以，本院定應
    執行刑，除不得逾越前述法律之外部性界限，即不得重於附
    表所示各罪之總和；亦應受內部性界限之拘束，即不重於上
    開附表編號1至7所定之執行刑加計附表編號8所示之刑之總
    和。茲檢察官聲請定其應執行之刑，本院審核認聲請為正當
    ，審酌各罪犯罪類型、犯罪情節、侵害之法益、法律目的、
    受刑人違反之嚴重性及行為態樣等情狀，定其應執行之刑如
    主文所示。
五、爰依刑事訴訟法第477條第1項，刑法第50條、第53條、第51
    條第6款、第41條第1項前段，裁定如主文。
中　　華　　民　　國　　111 　年　　2 　　月　　25　　日
                  刑事第九庭    法  官  陳怡珊
上正本證明與原本無異。
如不服本裁定，應於送達後五日內，向本院提出抗告狀。
                                書記官  吳韻聆
中　　華　　民　　國　　111 　年　　3 　　月　　1 　　日
附表：受刑人陳倚章定應執行刑案件一覽表
編        號  1 2 3 罪        名  毀棄損壞 毀棄損壞 妨害自由 宣告刑  拘役10日  拘役15日 （共3罪） 拘役20日 （共5罪） 犯罪日期  109年6月～ 109.09.28 ①109.10.28 ②110.05.27 ③110.06.02 ①110.01.20 ②110.01.21 ③110.02.06-110.02.13 ④110.02.22 ⑤110.03.14 偵查（自訴）機關年度案號  臺中地檢109年度偵字第34033等號 臺中地檢109年度偵字第34033等號 臺中地檢109年度偵字第34033等號  最後事實審 法院 中高分院 中高分院 中高分院  案號 110年度上易字第879號 110年度上易字第879號 110年度上易字第879號  判決日期 110年12月08日 110年12月08日 110年12月08日  確定判 決  法院 中高分院 中高分院 中高分院  案號 110年度上易字第879號 110年度上易字第879號 110年度上易字第879號  判決確定日期 110年12月08日 110年12月08日 110年12月08日 得否易科罰金  是 是 是 備註  ①臺中地檢111年度執字第974號 ②編號1至7定應執行拘役105日   
編        號  4 5 6 罪        名  妨害名譽 （聲請書誤載為毀棄損壞） 妨害自由 （聲請書誤載為毀棄損壞） 妨害名譽 （聲請書誤載為毀棄損壞） 宣告刑  拘役10日 拘役10日 （共2罪） 拘役15日 犯罪日期  109.09.22 ①110.05.27 ②110.06.01 110年3、4月間某日～110.06.11前 偵查（自訴）機關年度案號  臺中地檢109年度偵字第34033等號 臺中地檢109年度偵字第34033等號 臺中地檢109年度偵字第34033等號  最後事實審 法院 中高分院 中高分院 中高分院  案號 110年度上易字第879號 110年度上易字第879號 110年度上易字第879號  判決日期 110年12月08日 110年12月08日 110年12月08日  確定判 決  法院 中高分院 中高分院 中高分院  案號 110年度上易字第879號 110年度上易字第879號 110年度上易字第879號  判決確定日期 110年12月08日 110年12月08日 110年12月08日 得否易科罰金  是 是 是 備註  ①臺中地檢111年度執字第974號 ②編號1至7定應執行拘役105日   
編        號  7 8  罪        名  妨害名譽 妨害自由  宣告刑  拘役30日 拘役15日  犯罪日期  109.05.09～ 109.07.16 109.07.27  偵查（自訴）機關年度案號  臺中地檢109年度偵字第34033等號 臺中地檢109年度偵字第25402號   最後事實審 法院 中高分院 臺中地院   案號 110年度上易字第879號（聲請書誤載為110年度上易字第974號） 110年度簡字第1275號（聲請書誤載為111年度簡字第1275號）   判決日期 110年12月08日 110年12月28日   確定判 決  法院 中高分院 臺中地院   案號 110年度上易字第879號（聲請書誤載同上） 110年度簡字第1275號（聲請書誤載同上）   判決確定日期 110年12月08日 111年01月26日  得否易科罰金  是 是  備註  臺中地檢111年 度執字第974號 編號1至7定應 執行拘役105日 臺中地檢111年度執字第1960號